

Cristiano Louriceira Martins

💌 cristianomartins96@hotmail.com 📞 +351.911834635 👂 Amiais de Baixo, Portugal 🚗 B / B1

Sobre mim

A nível académico, possuo uma licenciatura em "Geografia e Planeamento Regional", mestrado em "Gestão do Território na área de especialização em Deteção Remota e Sistemas de Informação Geográfica" bem como estágio não curricular na área (produção cartográfica). Atualmente atuo como técnico de cadastro simplificado (BUPi). Além do que foi apontado acima, durante o período da pandemia da COVID-19 comecei a desenvolver competências como programador web, que aprimoro até hoje.

Dito isto, considere visitar o meu website:

https://cristianolm.github.io/presentation/ ☑

Experiência profissional

Técnico de cadastro simplificado (Bupi),

07.2023 - present

Socarto - Sociedade De Levantamentos Topo Cartográficos, Lda. ☑ Mapeamento das propriedades rústicas e mistas em ambiente de SIG.

Colaboração temporária, The USE Concept, Lda.

12.2019 - 03.2020

Atualização dos estudos de caracterização e diagnóstico para a revisão do PDM Caldas da Rainha.

Estágio, The USE Concept, Lda.

02.2019 - 08.2019

Revisão de PDM´s e atualização de cartografia topográfica.

- Conversão CAD/SIG no desenvolvimento de bases de dados para cartas base;
- Apoio a redação de relatórios;
- Aquisição de dados;
- · Edição cartográfica;
- Controlo de qualidade;
- Completagem de campo.

Estágio, CICS.NOVA 07.2017 - 08.2017

Estágio no CICS.NOVA de onde resultaram duas publicações cientificas.

Link para as publicações ♂

Trabalhos esporádicos

2012 - present

- Ajudante de pintor automóvel (Amiais de Baixo (Portugal))
- Operário (Indutan // Comércio e Indústria de Peles, S.A.., Amiais de Cima (Portugal);
- Plantação de morangos (Herdade da Fragaria, Amiais de Baixo (Portugal));
- Vindima (Malaqueijo (Portugal));
- Apanha da pera;

Educação

Mestrado - Gestão do Território com especialização em Deteção Remota e Sistemas de Informação Geográfica,

10.2019 - 03.2021

Faculdade de Ciências Sociais e Humanas da Universidade NOVA de Lisboa

Dissertação ☑

Minor em Relações Internacionais,

Word - Fxcel - PowerPoint

GIT

03.2018 - 06.2018

Faculdade de Ciências Sociais e Humanas da Universidade NOVA de Lisboa

Licenciatura - Geografia e Planeamento Regional,

10.2015 - 06.2018

Faculdade de Ciências Sociais e Humanas da Universidade NOVA de Lisboa

Skills

Microsoft Office • • • • Software SIG

ArcMap - eCognition - QGIS

Sistemas de Controle de Versão • • • •

• • • •

Programação Web

HTML - CSS - JavaScript/TypeScript - React -

GIT/Github - MariaDB/MySQL.

Cursos

React - The Complete Guide (incl Hooks, React Router, Redux), Udemy ☑

The Complete Quality Assurance Course-Learn QA from Scratch, Udemy 🗵

Javascript Tutorial and Projects Course (2022), Udemy 🗷

The Git & Github Bootcamp, Udemy ☑

The Ultimate MySQL Bootcamp: Go from SQL Beginner to Expert, Udemy ☑

The Linux Command Line Bootcamp: Beginner To Power User, Udemy ☑

Linguagens

Português

Inglês